【裁判字號】    99,小抗,19
【裁判日期】    991209
【裁判案由】    給付服務報酬
【裁判全文】
臺灣臺北地方法院民事裁定              99年度小抗字第19號
抗  告  人  明健執行顧問有限公司
法定代理人  陳金鍊
相  對  人  徐采
上列當事人間請求給付服務報酬事件，抗告人對於中華民國99年
11月3日本院臺北簡易庭99年度北小字第2670號所為裁定提起抗
告，本院裁定如下：
    主  文
抗告駁回。
抗告費用新臺幣壹仟元由抗告人負擔。
    理  由
一、按第二審法院認抗告為無理由者，應為駁回之裁定；此對於
    小額事件第一審裁定所為之抗告，亦準用之，民事訴訟法第
    495條之1第1項、第449條第1項及第436條之32第3項定有明
    文。次按訴訟由被告住所地之法院管轄；如小額事件當事人
    之一造為法人或商人，於其預定用於同類契約之條款，約定
    債務履行地或合意定第一審管轄法院時，不適用第12條或第
    24條之規定，此亦為同法第1條第1項及第436條之9所分別明
    定。
二、本件抗告人於民國99年8月16日向原審起訴請求相對人給付
    服務報酬，經原審以︰兩造間雖定有契約，合意以臺灣板橋
    地方法院為第一審管轄法院，惟該契約係定型化條款，又相
    對人住所地不在本院轄區，而係位於彰化縣田中鎮，是抗告
    人向無管轄權之本院起訴，顯係違誤，爰依職權將本件移送
    於該管轄法院等語，而為移轉管轄之裁定。
三、抗告意旨略以：相對人雖然設籍於彰化縣，然其無居住之事
    實，其實際住所係位於臺北市萬華區，屬於本院管轄範圍，
    原裁定移送彰化地方法院，應屬有誤，爰提起本件抗告，請
    求廢棄原裁定，改命由本院管轄等語。
四、經查，相對人係設籍彰化縣田中鎮，有戶籍謄本在卷可稽，
    依前揭民事訴訟法第1條第1項之規定，原審裁定將本事件移
    轉相對人住所地管轄法院臺灣彰化地方法院，自無違誤。抗
    告人雖主張相對人並未住於該處，實際住所地係位於臺北市
    ○○區○○街75號7樓云云，然依本院職權函請臺北市政府
    警察局萬華分局至上開處所現場查訪之結果所示，相對人固
    曾向該處屋主承租上開房屋，然相對人已於約半年前搬離該
    處，此後並未住於該屋內等情，業據該處屋主朱陳阿靜陳述
    綦詳，並作成查訪紀錄表附卷可稽，堪認於抗告人向原審起
    訴時，相對人即已遷出其位於臺北市萬華區之住所，抗告人
    執此主張本院有管轄權云云，要屬無據。此外，本院復查無
    其他本院有管轄權之情事，是原審以被告之戶籍地法院為管
    轄法院即無不合，抗告意旨指摘原裁定不當，求予廢棄，並
    聲請指定管轄，為無理由，應予駁回。
五、爰裁定如主文。
中    華    民    國    99    年    12    月    9     日
                  民事第三庭  審判長法  官  郭美杏
                                    法  官  林振芳
                                    法  官  吳若萍
以上正本係照原本作成。
本裁定不得再抗告。
中    華    民    國    99    年    12    月    9     日
                                    書記官  劉英權

司法院資訊處製作；財團法人民間司法改革基金會備份。
